臺灣高等法院刑事判決　　　　　　　　　　　　　九十一年度上易字第二二九○號
　　上　訴　人
　　即　被　告　乙○○
右上訴人因竊佔案件，不服臺灣宜蘭地方法院九十一年度易字第二號，中華民國九十
一年七月十七日第一審判決（起訴案號：臺灣宜蘭地方法院檢察署九十年度偵字第二
六七二號），提起上訴，本院判決如左：
    主    文
上訴駁回。
    事    實
一、乙○○於民國九十年初向位於宜蘭市○○街一四八之七號房屋之所有人吳琳承租
    該號三樓頂，以搭建廣告招牌出租之用，乙○○明知未得隔壁房屋即宜蘭市○○
    街一四八之六號所有人甲○○之同意，於吳琳指界要求乙○○於搭建廣告招牌不
    得超越上開二房屋間之頂樓邊界時，乙○○仍表示會與甲○○聯繫，竟意圖為自
    己不法之利益，命不知情之師傅，將該廣告招牌之部分鐵架，搭設在一四八之六
    號三樓頂；二支柱之各一鐵螺絲釘鑽入許某該屋之樓頂板，二輔助支架之螺絲鑽
    入該屋三樓頂圍牆，而竊佔許錫煌上開房屋如附圖所示虛線部分之不動產。嗣於
    九十年一、二月間，甲○○發現其所有之上開房屋漏水（毀損部分未據告訴），
    始得知上情。
二、案經甲○○訴請臺灣宜蘭地方法院檢察署檢察官偵查起訴。
    理    由
一、訊據上訴人即被告乙○○固坦承向位於宜蘭市○○街一四八之七號所有人吳琳承
    租該號三樓頂，並僱用工人搭建廣告招牌，惟矢口否認有竊佔之故意，並辯稱：
    當初師傅在測量時，吳琳有跟伊指界，從外觀上並沒有越界，但師傅施工時伊並
    不在現場，於施工完畢後始發現兩支輔助支架螺絲鑽入一四八之六號三樓頂圍牆
    ，惟其餘鐵架均架設於二房屋之中線上，且嗣後有找屋主，但那裡是空屋沒有人
    居住云云。
二、經查：
（一）證人吳琳於檢察官訊問時證稱：伊將房屋屋頂租予乙○○，乙○○叫師傅來做
      廣告招牌時乙○○和伊均在現場，伊有告訴乙○○及師傅不能越界，並阻止乙
      ○○，但乙○○說要負責跟許錫煌說等語（見偵查卷第二十五頁背面），同時
      被告亦自承：「知道架設到別人之屋子」等語（見偵查卷第十七頁）。足證被
      告乙○○於施做廣告招牌時，即明知該廣告招牌有越界之事實。
（二）又上開廣告招牌兩側之輔助支架，均以螺絲釘入宜蘭縣同興街一四八之六號三
      樓頂圍牆內，招牌支柱係架設於上開二房屋之界址柱上，招牌鐵架則架設於上
      開二屋樓頂樓梯間上，惟該鐵架固定之螺絲釘均已釘穿一四八之六號房屋樓梯
      間之樓頂板而造成房屋漏水，並經原審勘驗屬實，製有勘驗筆錄及現場照片六
      幀可稽（見原審卷第三十六頁至第三十八頁）。再本件經原審函請宜蘭縣宜蘭
      地政事務所測量後，亦認被告搭建之廣告招牌佔有告訴人許錫煌上開房屋如附
      圖所示之範圍，有該地政事務所九十一年六月十一日宜地二一一字第○九一○
      ○○六○一六號函所附之土地複丈成果圖在卷可憑（見原審卷第六十四頁、第
      六十五頁）。是被告上開所辯，顯係卸責之詞，不足採信，本件事證明確，被
      告竊佔犯行洵堪認定，應依法論科。
三、核被告所為，係犯刑法第三百二十條第二項之竊佔罪，應依同條第一項之規定處
    斷。被告僱用不知情之工人為其架設廣告招牌以達竊佔之目的，為間接正犯。原
    審認被告罪證明確，適用刑法第三百二十條第二項、第一項、第四十一條第一項
    前段，罰金罰鍰提高標準條例第一條前段、第二條之規定，並審酌被告犯罪之目
    的、手段，犯罪後對於被害人所生損害之程度，及犯罪後迄未和被害人達成民事
    上之和解等一切情狀，量處拘役拾日，如易科罰金，以佰元折算壹日，經核
    其認事用法均無不合，量刑亦稱妥適；被告上訴意旨否認竊佔，而指摘原判決不
    當，為無理由，應予駁回。
據上論斷，應依刑事訴訟法第三百六十八條，判決如主文。      @
本案經檢察官劉斐玲到庭執行職務。
中    華    民    國       九十一       年      九     月     十七      日
                            臺灣高等法院刑事第十五庭
                                審判長法  官  房  阿  生
                                      法  官  雷  元  結
                                      法  官  蔡  光  治
右正本證明與原本無異。
不得上訴。
                                      書記官  王  才  生
中    華    民    國       九十一       年      九     月     十九      日
附錄：本案論罪科刑法條全文
中華民國刑法第三百二十條
意圖為自己或第三人不法之所有，而竊取他人之動產者，為竊盜罪，處五年以下有期
徒刑、拘役或五百元以下罰金。
意圖為自己或第三人不法之利益，而竊佔他人之不動產者，依前項之規定處斷。
前二項之未遂犯罰之。
